package/tsearch_data/cs_cz.affix
# suffix pro prchavé -e- u mužských podst. jmen
# suffix for fleeting-e in masculine nouns (příjem→příjm-, účet→účt-, etc.)
SFX J Y 43
# -em ending (příjem → příjmu, příjmem, příjmy, příjmů, příjmům, příjmech, příjme)
SFX J em mu em
SFX J em mem em
SFX J em my em
SFX J em mů em
SFX J em mům em
SFX J em mech em
SFX J em me em
# -et ending (účet → účtu, účtem, účty, účtů, účtům, účtech, účte)
SFX J et tu et
SFX J et tem et
SFX J et ty et
SFX J et tů et
SFX J et tům et
SFX J et tech et
SFX J et te et
# -ev ending (název → názvu, názvem, názvy, názvů, názvům, názvech, názve)
SFX J ev vu ev
SFX J ev vem ev
SFX J ev vy ev
SFX J ev vů ev
SFX J ev vům ev
SFX J ev vech ev
SFX J ev ve ev
# -eb ending (pohřeb → pohřbu, pohřbem, pohřby, pohřbů, pohřbům, pohřbech)
SFX J eb bu eb
SFX J eb bem eb
SFX J eb by eb
SFX J eb bů eb
SFX J eb bům eb
SFX J eb bech eb
# -eň ending (stupeň → stupně, stupni, stupněm, stupňů, stupňům, stupních)
SFX J eň ně eň
SFX J eň ni eň
SFX J eň něm eň
SFX J eň ňů eň
SFX J eň ňům eň
SFX J eň ních eň
# -en ending (den → dne, dni, dnem, dny, dnů, dnům, dnech)
SFX J en ne en
SFX J en ni en
SFX J en nem en
SFX J en ny en
SFX J en nů en
SFX J en nům en
SFX J en nech en

# suffix pro prchavé -e- u ženských podst. jmen
# suffix for fleeting-e in feminine nouns (povodeň→povodn-, úroveň→úrovn-)
SFX Q Y 6
SFX Q eň ně eň
SFX Q eň ni eň
SFX Q eň ní eň
SFX Q eň ním eň
SFX Q eň ních eň
SFX Q eň němi eň

# suffix pro životná podst. jména na -ník (k→c v nom.pl.)
# suffix for animate -ník nouns (pojistník→pojistníci)
SFX T Y 9
SFX T 0 a .
SFX T 0 ovi .
SFX T 0 u .
SFX T 0 em .
SFX T k ci k
SFX T 0 y .
SFX T 0 ů .
SFX T 0 ům .
SFX T 0 ech .

# suffix pro neživotná podst. jména na -k (k→c v lok.pl.)
# suffix for inanimate -k nouns with k→c in locative plural
SFX U Y 7
SFX U 0 u k
SFX U 0 e k
SFX U 0 em k
SFX U 0 y k
SFX U 0 ů k
SFX U 0 ům k
SFX U k cích k
